臺灣嘉義地方法院民事判決　　　　　　　 93年度訴字第746號
原　　　告　梅山鄉公所
法定代理人　甲○○
訴訟代理人　黃鈺律師
被　　　告　乙○○
　　　　　　　　　　　現在臺灣嘉義監獄鹿草分監執行中
上列當事人間損害賠償事件，於民國94年3月31日經言詞辯論終
結，本院判決如下：
    主  文
被告應給付原告新臺幣柒拾柒萬陸仟元，自民國九十三年六月十
日起至清償日止，按週年利率百分之五計算之利息。
訴訟費用由被告負擔。
本判決第一項得假執行。
    事實及理由
一、原告起訴主張：被告原係原告之大南示範公墓之管理員，為
    依據法令從事公務之人員。明知該原告所頒行之「嘉義縣梅
    山鄉第二公墓暨納骨堂使用管理辦法」第14條規定：「使用
    本公墓納骨堂，應先向鄉公所申請並一次繳納使用費，領取
    免費供給之標準骨罈及納骨堂進堂許可證後，憑證向公墓管
    理員洽商進堂事宜」，而上開使用費應由申請者持該所開立
    之繳款書至指定之公庫（梅山鄉農會或臺南企業銀行梅山分
    行）代收處繳納，不得私自收受。詎意圖為自己不法之所有
    ，並基於概括之犯意，自民國80年1月24日起至84年7月23日
    止，利用其擔任公墓管理員之機會，連續在嘉義縣梅山鄉大
    南示範公墓，向如附表一、附表二編號第２、３、４、５號
    、附表三編號第１、２、３號、附表四編號第２、３、４號
    所示亡者簡萬得等人之家屬簡銘宗等人誆稱：可代收使用規
    費，致簡李宿等人陷於錯誤，分別將使用規費陸續交付被告
    代收，被告則連續偽造「嘉義縣梅山鄉大南示範公墓納骨堂
    使用許可證」，加蓋「梅山鄉鄉公所民政課長」之橢圓形戳
    章、「本文免蓋主管判發章」、「代為決行」及「公墓管理
    員乙○○」等長方形戳記，持交亡者家屬，以資取信，共向
    亡者家屬詐得新臺幣（下同）776,000元花用殆盡，足以生
    損害於原告。而被告係受僱於原告擔任公墓管理員，竟乘職
    務之便，詐取上開財物776,000元，為此，爰依僱用契約之
    債務不履行之法律關係提起本訴，並聲明：如主文第1項所
    示。
二、被告：認諾原告之請求。
三、得心證之理由：按民事訴訟法第384條規定：當事人於言詞
    辯論時為訴訟標的之捨棄或認諾者，應本於其捨棄或認諾為
    該當事人敗訴之判決。被告對於原告主張基於僱用契約之債
    務不履行之法律關係請求給付如主文第1項所示之金額及利
    息，於言詞辯論時認諾，依上開規定，應本於被告之認諾為
    被告敗訴之判決。從而，原告依僱用契約之債務不履行之法
    律關係，請求被告上開金額及利息，為有理由，應予准許。
四、末按本於被告認諾所為之判決，法院應依職權宣告假執行，
    民事訴訟法第389條第1項第1款規定甚明。本件係本於被告
    認諾而為被告敗訴判決，爰依職權宣告假執行。
五、訴訟費用裁判之依據：民事訴訟法第78條。
中　　華　　民　　國　　94　　年　　4 　　月　　14　　日
                  臺灣嘉義地方法院民事第二庭
                          法  官  張  育  彰
以上正本係照原本作成
如對本判決上訴須於判決送達後20日內向本院提出上訴狀
中　　華　　民　　國　　94　　年　　4 　　月　　15　　日
                          書記官　林  育  興
